臺灣士林地方法院交通事件裁定　　　　　　　　　　九十一年度交聲字第五一九號
　　原處分機關　交通部公路總局台北區監理所基隆監理站
　　異 議人 即
　　受 處分 人　世榮通運有限公司
　　代　表　人　乙○○
右列受處分人因違反道路交通管理處罰條例案件，對於交通部公路總局台北區監理所
基隆監理站於民國九十一年四月二十五日所為之處分（原處分案號：甲○字第裁四二
－Ｚ00000000號）聲明異議，本院裁定如左：
    主  文
異議駁回。
    理  由
一、按汽車駕駛人駕駛聯結車、大客車、大貨車，有下列情形之一者，汽車所有人及
    駕駛人各處新臺幣四萬元以上八萬元以下罰鍰，並當場禁止該汽車駕駛人繼續駕
    駛及扣留其車輛牌照：．．．（七）駕駛執照吊扣期間駕車者。前項第五款、第
    六款之駕駛執照，均應扣繳之；第七款並吊銷其駕駛執照。違反第一項情形，並
    吊扣其汽車牌照三個月。道路交通管理處罰條例第二十一條之一定有明文。
二、原處分意旨略以：受處分人世榮通運有限公司所有車號ＫＵ─九０二號營業曳引
    車，於民國（下同）九十一年三月九日二十時二十一分許，在國道三號公路南三
    點五公里處，被警方以通知單舉發：「該車駕駛游振輝，因駕照易處吊扣，車輛
    供無照、駕照吊扣期間行駛。」，依違反道路交通管理處罰條例第二十一條之一
    第一項第七款之規定，裁處受處分人罰鍰新臺幣（下同）六萬元，並依同條第三
    項之規定，吊扣汽車牌照三個月。
三、異議意旨則以：該車駕駛人游振輝，自八十九年六月間起在世榮通運有限公司擔
    任司機，迄今並無重大違規及不良紀錄，且本公司係在本件游振輝被警告發違規
    後，才知游振輝在九十年十月十九日因酒後駕車被吊扣駕照乙事，本公司並不知
    情，且礙於法令，本公司亦無法查詢事先防患，此係駕駛之個人行為，與本公司
    無關，爰依法聲明異議云云。
四、經查：該車駕駛人游清輝曾於九十年十月十九日因交通違規被舉發，自九十年十
    月十九日起至九十一年十月十八日止，遭吊扣駕駛執照一年等情，有基隆監理站
    汽車駕駛人螢幕列印影本一份在卷可參，而本件係游清輝於九十一年三月九日二
    十時二十一分許，駕駛受處分人所有之上開曳引車行經國道三號公路南三點五公
    里處為警當場攔停舉發，是游清輝於本件交通違規時，尚在前開駕照吊扣期間，
    此節應堪以認定。至於異議人雖辯稱不知游清輝駕駛執照遭吊扣，亦無從得知云
    云。惟查，道路交通管理處罰條例第二十一條之一之規定，不僅處罰駕駛人，並
    對汽車所有人一併處罰，其立法目的無非係要求大型車輛之汽車所有人於其將車
    交由他人駕駛時，能夠對於駕駛人之駕駛資格善盡注意之義務，是僅需駕駛人確
    實有駕駛資格未盡符合之情形，汽車所有人依該規定即應同受處罰，並應吊扣其
    汽車牌照三個月。本件異議人既係駕駛斿清輝之雇主，且為該車之所有人，其本
    應隨時注意並檢查駕駛游清輝於每次出車時，是否均仍有適當之駕駛執照，異議
    人既疏未注意及此，任由游清輝於駕駛執照吊扣期間駕駛上開車輛，依法即應受
    罰，其仍執前詞辯解，顯係事後卸責之詞，不足採信。是原處分機關依道路交通
    管理處罰條例第二十一條之一第一項第七款及同條第三項之規定，裁處異議人罰
    鍰新臺幣六萬元，並吊扣其汽車牌照三個月，於法核無違誤，本件異議為無理由
    ，應予駁回。
據上論斷，應依道路交通案件處理辦法第十九條，裁定如主文。
中      華      民      國     九十一     年      八     月    十二     日
                                      臺灣士林地方法院交通法庭
                                          法  官  楊   迺   伶
右正本證明與原本無異。
如不服本裁定，應於裁定送達後五日內，向本院提出抗告狀。
                                          書記官  趙  彩  彤
中      華      民      國     九十一     年      八     月    十三     日
